【裁判字號】    95,訴,91
【裁判日期】    950511
【裁判案由】    偽造文書等
【裁判全文】
臺灣新竹地方法院刑事宣示判決筆錄       95年度訴字第91號
公  訴  人  臺灣新竹地方法院檢察署檢察官
被      告  甲○○
                    號
                    （現另案於臺灣屏東監獄執行中）
指定辯護人  本院公設辯護人周凱珍
上列被告因偽造文書等案件，檢察官提起公訴（94年度偵字第39
70號）後，聲請改依協商程序而為判決，本院於中華民國95年5
月11日下午5時在本院刑事第八法庭宣示判決，出席職員如下：
                    法  官  林惠君
法官起立朗讀判決主文、犯罪事實要旨、處罰條文及告以上訴限
制、期間並提出上訴狀之法院，且諭知記載其內容：
一、主  文：
    甲○○共同行使偽造私文書，足以生損害於他人，處有期徒
    刑陸月，如易科罰金，以佰元折算壹日。
    未扣案之員工職務證明書上偽造之「振灃企業有限公司」、
    「賴有能」印文各壹枚，均沒收。
二、犯罪事實要旨：
(一)、甲○○前曾有違反槍砲彈藥刀械管制條例、違反麻醉藥品管
    理條例、竊盜、賭博等前科紀錄。
(二)、詎甲○○仍不知悔改，明知自己無還款資力，因需款孔急，
    竟意圖為自己不法之所有，於民國91年10月間某日，依報刊
    個人信用貸款之廣告，與專門從事提供偽造資力證明文件供
    不特定人向銀行詐騙之真實姓名年籍不詳，自稱「張先生」
    成年男子（下稱張先生）之常業詐欺集團成員聯繫後，其等
    即共同基於行使偽造私文書、行使偽造特種文書及詐欺取財
    之犯意聯絡，欲循上揭方式向銀行詐財，甲○○取得張先生
    所提供偽造其任職振灃企業有限公司（下稱振灃公司）之各
    類所得扣繳暨免扣繳憑單（媒體申報專用）及偽造「振灃企
    業有限公司」「賴有能」印文之員工職務證明書後，旋於91
    年10月24日，持向臺灣土地銀行南崁分行申辦現金卡以行使
    ，並填寫臺灣土地銀行現金卡申請、啟用登錄申請書，載以
    其現任職於振灃公司，使該銀行承辦人員對於其償債能力與
    經濟狀況陷於錯誤而予核卡，足以生損害於振灃公司及臺灣
    土地銀行。得手後，甲○○即持卡向臺灣土地銀行詐領新臺
    幣30,000元，並給付張先生作為報酬。
三、處罰條文：
    刑法第216條、第210條。
四、未扣案之員工職務證明書上偽造之「振灃企業有限公司」、
    「賴有能」印文各乙枚，不問屬於犯人與否，爰依刑法第21
    9條宣告沒收。
五、按裁判確定前犯數罪者，併合處罰之，數罪併罰有二裁判以
    上者，依刑法第51條之規定定其應執行刑，同法第50條、第
    53條定有明文。故數罪併罰之案件，其各案判決均係宣告刑
    ，並非執行刑，亦即數罪併罰案件之執行完畢，係指數罪定
    應執行之刑執行完畢者而言，若僅數罪中之一罪所宣告之刑
    執行完畢，而數罪合併所定應執行之刑尚未執行完畢，各罪
    之宣告刑均不發生執行完畢問題，其在未裁定前已先執行期
    滿之罪，僅應將其已執行之刑期自應執行刑中扣除，不能認
    該罪已執行完畢，自亦不能據為成立累犯之要件（最高法院
    94 年度臺非字289號判決參照）。查本件被告88年間因違反
    毒品危害防制條例案件，經臺灣桃園地方法院88年度訴字第
    13 53號判決判處連續施用第一級毒品海洛因部分1年2月，
    又連續施用第二級毒品安非他命部分，處有期徒刑1年，應
    執行有期徒刑2年，被告提起上訴後，經臺灣高等法院於90
    年5月9日以90年度上訴第71號判決駁回上訴，同年6月14日
    確定（下稱甲罪），被告另於86年間因槍砲案件，經臺灣高
    等法院於94年4月22日以94年度重上更(三)字第18號判決判處
    有期徒刑7月，被告提起上訴後，經最高法院於94年10月13
    日駁回上訴確定（下稱乙罪），現接續執行中（依檢察官指
    揮書應於97年2月19日縮刑期滿），前開乙罪，係於甲罪裁
    判確定前所犯之罪，合於數罪併罰之規定，雖甲罪所處之有
    期徒刑2年已於91年3月21日執行完畢，仍應與乙罪依刑法第
    51 條規定定其應執行刑之後，合併執行，而於數罪併罰所
    定應執行之刑尚未執行完畢前，各罪之宣告刑均不生執行完
    畢問題，是本件被告雖於91年10月間再犯本件有期徒刑以上
    之罪，揆諸前開說明，自仍不能論以累犯，附此敘明。
六、協商判決除有刑事訴訟法第454條之4第1項第1款於本訊問程
    序終結前，被告撤銷協商合意或檢察官撤回協商聲請者；第
    2款被告協商之意思非出於自由意志者；第4款被告所犯之罪
    非第455條之2第1項所定得以協商判決者；第6款被告有其他
    較重之裁判上一罪之犯罪事實者；第7 款法院認應諭知免刑
    或免訴、不受理者情形之一，及違反同條第2 項「法院應於
    協商合意範圍內為判決；法院為協商判決所科之刑，以宣告
    緩刑或2 年以下有期徒刑、拘役或罰金為限」之規定者外，
    檢察官與被告均不得上訴。
七、如有前項得上訴之情形，得自收受宣示判決筆錄送達之日起
    10 日內，向本院提出上訴書狀，上訴於第二審法院。
中    華    民    國    95    年     5    月    11    日
                  刑事第三庭  法  官  林惠君
以上正本證明與原本無異。
                              書記官  黃旭淑
中    華    民    國    95    年     5    月    11    日
附錄本案論罪科刑法條全文：
刑法第216條：
行使第二百十條至第二百十五條之文書者，依偽造、變造文書或
登載不實事項或使登載不實事項之規定處斷。
刑法第210條：
偽造、變造私文書，足以生損害於公眾或他人者，處五年以下有
期徒刑。
刑法第212條：
偽造、變造護照、旅券、免許證、特許證及關於品行、能力服務
或其他相類之證書、介紹書，足以生損害於公眾或他人者，處一
年以下有期徒刑、拘役或三百元以下罰金。
刑法第339條：
意圖為自己或第三人不法之所有，以詐術使人將本人或第三人之
物交付者，處五年以下有期徒刑、拘役或科或併科一千元以下罰
金。
以前項方法得財產上不法之利益或使第三人得之者，亦同。
前二項之未遂犯罰之。


司法院資訊處製作；財團法人民間司法改革基金會備份。
